【裁判字號】    98,易,604
【裁判日期】    980709
【裁判案由】    竊盜等
【裁判全文】
臺灣彰化地方法院刑事判決               98年度易字第604號
公  訴  人  臺灣彰化地方法院檢察署檢察官
被      告  甲○○
                    (現於臺灣彰化監獄彰化分監執行中 )
上列被告因竊盜案件，經檢察官提起公訴（98年度偵字第3312號
、98年度偵緝字第229號），本院判決如下：
    主    文
甲○○犯踰越安全設備竊盜罪，累犯，處有期徒刑捌月；又犯竊
盜罪，累犯，處有期徒刑肆月。應執行有期徒刑拾月。
    事    實
一、甲○○前於民國91年間，因共同連續竊盜、搶奪案件，經臺
    灣高等法院臺中分院以92年度上訴字第177號及95年度上更
    一字第11號，分別判處有期徒刑5月及2年，並以96年度聲減
    字第2140號刑事裁定減刑並定其應執行刑為有期徒刑2年2月
    確定；於92年間，因連續施用第一級毒品、施用第二級毒品
    案件，經臺灣彰化地方法院檢察署檢察官提起公訴並聲請強
    制戒治，起訴部分經本院以92年度訴字第890號判決分別判
    處有期徒刑10月、4月，應執行有期徒刑1年確定；因贓物案
    件，經本院以92年度易字第1373號刑事判決，判處有期徒刑
    4月確定；於93年間，因恐嚇取財案件，經本院以93 年度易
    字第102號刑事判決，判處有期徒刑7月確定；因連續竊盜案
    件，經本院以93年度易字第103號刑事判決判處有期徒刑7月
    確定，上開分別確定之數罪，嗣經本院以93年度聲字第1069
    號刑事裁定定其應執行刑為有期徒刑2年5月確定，經送監接
    續執行，於97年2月5日因縮短刑期假釋付保護管束出監，迄
    97年3月7日保護管束期滿未經撤銷，以已執行完畢論。詎不
    知悔改，復意圖為自己不法之所有，於下列時間、地點，分
    別為下列行為：
(一)、於98年1月9日9時許，自其所居住之彰化縣福興鄉○○村○○路80號住宅，徒手打開通往隔壁之窗戶，再翻爬窗戶侵入
    丙○○位在彰化縣福興鄉○○村○○路82號之住宅內，並於
    該住宅2樓主臥房內，竊取丙○○所有之戒指5只、項鍊1條
    及新臺幣（下同）600元硬幣。得手後，將戒指及項鍊全數
    變賣予不知情之信成銀樓負責人羅順通，得款共46159元花
    用殆盡。經丙○○向警方指稱甲○○涉案後，由警方通知甲○○接受警方詢問，因而查獲。
(二)、於98年3月14日12時許，趁乙○○位在彰化縣福興鄉○○村
    ○○路33之11號工廠鐵門未鎖之際，徒手打開鐵門進入工廠
    內，竊取乙○○所有之夾具26付、模具1付及鐵條4包。得手
    後，將前揭贓物全數變賣予不知情之資源回收商黃銘欣，得
    款616元花用殆盡。甲○○於行竊後，在具有偵查犯罪權限
    之公務員憑確切之根據以合理懷疑其犯竊盜罪前，即於98年
    3月15日12時58分許之警詢時，向有偵查竊盜犯罪權限之員
    警陳述其此部分竊盜犯罪行為，因而查獲。
    嗣甲○○於偵查中逃匿，經臺灣彰化地方法院檢察署98年4
    月7日以彰檢偵義緝字第442號通緝書通緝，於98年4月10日
    經警方逮捕到案。
三、案經丙○○訴由彰化縣警察局鹿港分局報請臺灣彰化地方法
    院檢察署檢察官偵查起訴。
    理    由
一、按刑事訴訟法第159條之5規定：「被告以外之人於審判外之
    陳述，雖不符前四條之規定，而經當事人於審判程序同意作
    為證據，法院審酌該言詞陳述或書面陳述作成時之情況，認
    為適當者，亦得為證據。當事人、代理人或辯護人於法院調
    查證據時，知有第159條第1項不得為證據之情形，而未於言
    詞辯論終結前聲明異議者，視為有前項之同意。」，其立法
    意旨在於傳聞證據未經當事人之反對詰問予以核實，原則上
    先予排除，惟若當事人已放棄詰問或未聲明異議，基於證據
    資料愈豐富，愈有助於真實發現之理念，且強化言詞辯論主
    義，法院自可承認該傳聞證據例外擁有證據能力。經查，本
    件被告甲○○於本院言詞辯論終結前，並未就證人丙○○、
    林曉慧、羅順通、乙○○及黃銘欣於警詢時所證述之內容聲
    明異議，依上開規定說明，應視為同意其證言作為證據，且
    本院審酌上開證人等證言作成時之情況，查無其他不法之情
    狀，足認為得為本案之證據，而有證據能力，先予敘明。
二、前揭犯罪事實，業據被告甲○○於警詢、檢察官訊問、本院
    審理時均坦承不諱，核與證人丙○○、乙○○、林曉慧、羅
    順通、黃銘欣於警詢中證述之情節相符，並有照片8張、金
    飾買入登記簿、資源回收買入登記表、贓物認領保管單等附
    卷可稽，足證被告之自白屬實。前揭犯行，事證明確，堪以
    認定。
三、按刑法第321條第1項第2款規定將「門扇」、「牆垣」、「
    其他安全設備」並列，則所謂「門扇」專指門戶而言，應屬
    狹義指分隔住宅或建築物內外之間之出入口大門而言。而所
    謂「其他安全設備」，指門扇牆垣以外，依社會通常觀念足
    認防盜之一切設備而言（最高法院25年上字第4168號判例要
    旨參照）。如電網、門鎖及窗戶等是。所謂「毀越」指毀損
    與踰越而言。依上揭說明，窗戶應係屬安全設備之一種，被
    告踰越窗戶入內行竊，應係踰越安全設備竊盜。核被告犯罪
    事實一之(一)所為，係犯刑法第321條第1項第2款之踰越安全
    設備竊盜罪；而被告就犯罪事實一（二）所為，則係犯刑法
    第320條第1項之竊盜罪。又公訴意旨雖認被告如犯罪事實一
    (一)所示犯行，另犯刑法第306條第1項侵入住宅罪。惟按刑法
    第321條第1項第2款踰越安全設備竊盜罪，其越入行為即屬
    侵入住宅，已結合於所犯加重竊盜之罪質中，無更行構成侵
    入住宅罪（最高法院27年上字第1887號判例、最高法院85年
    度臺上字第4492號刑事判決意旨參照），從而被告所犯犯罪
    事實一之(一)所示犯行，不另論以前開侵入住宅罪，併此敘明
    。其所犯上開2罪，犯意各別，行為互殊，應予分論併罰。
    被告曾受如犯罪事實欄所示之確定判決及有期徒刑之執行完
    畢，有臺灣高等法院被告前案紀錄表附卷可憑，其於有期徒
    刑執行完畢後之5年內，故意再犯有期徒刑以上之本罪，為
    累犯，應依刑法第47條第1項規定加重其刑。又被告於行竊
    後，在具有偵查犯罪權限之公務員憑確切之根據以合理懷疑
    其犯竊盜罪前，即於98年3月15日12時58分許之警詢時，向
    有偵查竊盜犯罪權限之員警陳述其此部分竊盜犯罪行為，因
    而查獲，有此部分之警詢筆錄可稽，惟被告嗣於偵查中逃匿
    ，經臺灣彰化地方法院檢察署98年4月7日以彰檢偵義緝字第
    442號通緝書通緝，於98年4月10日經警方逮捕到案，有上開
    字號通緝書及被告為警緝獲後之警詢筆錄附卷可稽，足證其
    未有受裁判之意思，是不依刑法第62條之規定減輕其刑。爰
    審酌被告有正常工作能力，竟竊取物品而變價花用，並審酌
    被告前有吸食毒品、竊盜之犯罪紀錄、犯罪之動機、智識程
    度、手段、竊取物品之價值、所生危害及其犯後態度等一切
    情狀，分別量處如主文所示之刑，並依法定其應執行之刑，
    以示懲儆。
據上論斷，應依刑事訴訟法第299條第1項前段，刑法第320條第1
項、第321條第1項第2款、第47條第1項、第51條第5款，判決如
主文。
本案經檢察官紀雅惠到庭執行職務。
中    華    民    國    98    年    7     月    9     日
                   刑事第二庭  法  官  羅  永  安
以上正本證明與原本無異。
如不服本判決應於收受判決後10日內向本院提出上訴書狀，並應
敘述具體理由；其未敘述上訴理由者，應於上訴期間屆滿後20日
內向本院補提理由書（均須按他造當事人之人數附繕本）「切勿
逕送上級法院」。
告訴人或被害人對於判決如有不服具備理由請求檢察官上訴者，
其上訴期間之計算係以檢察官收受判決正本之日期為準。
中    華    民    國    98    年    7     月    9     日
                               書記官  魏  嘉  信
附錄本案論罪科刑法條全文：
中華民國刑法第320條
（普通竊盜罪、竊佔罪）
意圖為自己或第三人不法之所有，而竊取他人之動產者，為竊盜
罪，處 5 年以下有期徒刑、拘役或 5 百元以下罰金。
意圖為自己或第三人不法之利益，而竊佔他人之不動產者，依前
項之規定處斷。
前二項之未遂犯罰之。
中華民國刑法第321條
（加重竊盜罪）
犯竊盜罪而有左列情形之一者，處 6 月以上、 5 年以下有期徒
刑：
一、於夜間侵入住宅或有人居住之建築物、船艦或隱匿其內而犯
    之者。
二、毀越門扇、牆垣或其他安全設備而犯之者。
三、攜帶兇器而犯之者。
四、結夥三人以上而犯之者。
五、乘火災、水災或其他災害之際而犯之者。
六、在車站或埠頭而犯之者。
前項之未遂犯罰之。


司法院資訊處製作；財團法人民間司法改革基金會備份。
